# 求教版主，关于财政部年报规定中

提问人：于连 时间：2012-01-16 20:47:35
《关于做好执行企业会计准则的企业 2011 年年报监管工作的通知》（财会[2011]25号） “（十）企业应当按照企业会计准则的规定编制 2011 年合并所有者权益变动表。合并所有者权益变动表（会合 04 表）“本年金额”栏下 “加：会计政策变更”和“前期差错更正”项目，不得填列金额。”为什么？

回答人：chenyiwei
按照此要求，如果本年度发生“会计政策变更”或“前期差错更正”事项需要追溯调整的，在调整“上年金额”栏下的相关各项后，不再在“本年金额”栏下的“上年年末数”和“本年年初数”之间填列调整金额，即“本年金额”栏下的“本年年初数”=“上年年末数”=调整后的“上年金额”栏下的“本年年末数”。 国资委各年度“企业财务决算报表编制手册”中的该栏次也是不允许填列金额的。财政部的这一规定意味着国资委在历年决算报表编制中对此问题的要求已被推广到所有执行新企业会计准则的企业。

提问人：ying0518 时间：2012-01-17 09:37:00
回复 chenyiwei 的帖子
那“会计政策变更”或“前期差错更正”这两个栏目在什么时候有可能会填列数据？

回答人：chenyiwei
“上年数”中的这两个栏目是可以填列数据的，但“本年数”中的这两个栏目被锁定而不能填入。